# 请教陈版：处置子公司后应收款项账龄列报问题

提问人：修修 CPA 时间：2018-03-21 22:39:50
请教陈版：某上市公司，本年对外转让全资子公司100%股权，以前年度与该子公司发生内部交易形成 5000 万元应收款（账龄 5 年以上），根据坏账政策，不计提坏账准备。本年该子公司出表后，期后偿还 3000 万元，约定剩余部分 1 年内偿还。在 2017 年报表中，该笔款项账龄如何列报，按 5 年以上则全额计提坏账，则期后转回；考虑到该公司除账龄外无其他组合计提政策，可否列为 1 年以内？是否有理论依据，谢谢。

回答人：chenyiwei
账龄应从最初内部交易发生之日起计算。但鉴于此前为关联方，建议对其按个别认定法计提准备，不要简单、机械地使用账龄法。